最高法院刑事判決　　　　　　九十六年度台上字第三０四八號
上　訴　人　甲○○
上列上訴人因違反槍砲彈藥刀械管制條例案件，不服台灣高等法
院台中分院中華民國九十六年二月二十七日第二審判決（九十五
年度上訴字第二九三三號，起訴案號：台灣台中地方法院檢察署
九十五年度偵字第九一六一號），提起上訴，本院判決如下：
    主  文
上訴駁回。
    理  由
按刑事訴訟法第三百七十七條規定，上訴於第三審法院，非以判
決違背法令為理由，不得為之。是提起第三審上訴，應以原判決
違背法令為理由，係屬法定要件。如果上訴理由狀並未依據卷內
訴訟資料，具體指摘原判決不適用何種法則或如何適用不當，或
所指摘原判決違法情事，顯與法律規定得為第三審上訴理由之違
法情形，不相適合時，均應認其上訴為違背法律上之程式，予以
駁回。本件上訴人甲○○上訴意旨略稱：原判決以上訴人購買系
爭空氣長槍及子彈之價格為新台幣（下同）貳萬仟元，金額非
低，遠逾一般空氣模型槍之價格，及上訴人自承有收藏玩具模型
，對相關模型玩具一般價格理應知之甚明等由，認上訴人應知悉
系爭槍枝具殺傷力。然空氣模型槍之價格高低不一，原判決竟以
推測、擬制之方法，認上訴人之買價高，理應知悉該槍具殺傷力
，已有未當。又原判決未明認定上訴人知悉系爭槍枝具殺傷力
所憑之證據與理由，亦有判決理由欠備之違法等語。
惟查證據之取捨、證據證明力之判斷以及事實有無之認定，屬事
實審法院之職權，苟其取捨判斷與認定，並不違背論理法則及經
驗法則，即不容任意指為違法，而執為適法之第三審上訴理由。
本件原審認定上訴人有原判決所載之未經許可，持有空氣長槍犯
行，係以上訴人已坦承未經許可持有扣案之空氣長槍，而該槍經
送內政部警政署刑事警察局鑑定結果，認該槍具殺傷力，有該局
槍彈鑑定書在卷可稽。上訴人雖否認知悉系爭槍枝具殺傷力，然
上訴人於第一審已供承以貳萬仟元購買查扣之槍枝、鋼珠及瓦
斯鋼瓶，足見其購買之金額非低，遠逾一般空氣模型槍之價格，
上訴人復自承有收藏玩具、模型，則其對相關模型玩具一般價格
理應知之甚明，故其所辯係以高價購買無殺傷力之空氣長槍，顯
與常情有違，益徵其知悉系爭槍枝具有殺傷力，其所辯顯不足採
等證據資料，予以綜合判斷，認上訴人犯行足堪認定。又以核上
訴人所為，係犯槍砲彈藥刀械管制條例第八條第四項之未經許可
，持有空氣長槍罪，於法定刑內量處其刑。已詳其所憑證據與
認定之理由，並指駁說明上訴人否認犯罪，所辯何以為不足採之
理由，所為論斷均有卷存證據資料可資覆按。上訴意旨雖指摘原
判決違法，惟查原判決認定上訴人係知悉其持有之八釐米空氣長
槍具殺傷力，未經許可而持有該槍，已於理由欄一內詳其所憑
之證據及認定之理由，上訴意旨就原審依憑證據所為認事採證職
權之合法行使，以及原判決已論列說明之事項，依憑己見任意指
摘為違法，並重為事實之爭執，否認犯罪，殊與法律規定得為第
三審上訴理由之違法情形不相適合，衡以前開說明，其上訴為違
背法律上之程式，應予駁回。
據上論結，應依刑事訴訟法第三百九十五條前段，判決如主文。
中　　華　　民　　國　九十六　年　　六　　月　　七　　日
                      最高法院刑事第八庭
                          審判長法官  陳　正　庸
                                法官  賴　忠　星
                                法官  林　開　任
                                法官  林　立　華
                                法官  石　木　欽
      本件正本證明與原本無異
                                      書  記  官
中　　華　　民　　國　九十六　年　　六　　月　 十五 　日
                                                      Ｅ
